臺灣基隆地方法院小額民事判決
110年度基小字第2121號
原      告  玉山商業銀行股份有限公司


法定代理人  黃男州  
訴訟代理人  許佩貞  
被      告  曾足足（原姓名曾碧絹、錢碧絹）


上列當事人間請求清償債務事件，本院於民國110年11月4日言詞
辯論終結，判決如下：
    主      文
被告應給付原告新臺幣肆萬捌仟陸佰柒拾柒元，及自民國一百一
十年六月二十七日起至清償日止，按週年利率百分之十五計算之
利息，暨違約金新臺幣壹仟貳佰元。
訴訟費用新臺幣壹仟元由被告負擔。
本判決得假執行；但被告如以新臺幣肆萬捌仟陸佰柒拾柒元預供
擔保，得免為假執行。
    事實及理由
一、原告主張：被告於民國100年11月21日向原告申請MASTER信
    用卡（卡號：0000-0000-0000-0000，下稱系爭信用卡）使
    用，依約被告得持卡於特約商店記帳消費，或向指定辦理預
    借現金機構預借現金，並須於當期繳款截止日前向原告清償
    ，逾期應自各筆帳款入帳日起給付按週年利率15%計算之利
    息，並依帳單週期收取違約金，惟每次連續收取期數最高以
    3期為上限，違約金之計算方式為當期（月）繳款發生延滯
    時，計付違約金300元，連續2個月發生繳款延滯時，第2個
    月計付違約金400元，連續3個月發生繳款延滯時，第3個月
    計付違約金500元。被告自申請系爭信用卡後至104年7月27
    日止共消費簽帳48,677元未按期給付，屢經催討均置之不理
    ，為此起訴請求被告清償，並聲明：如主文第1項所示。
二、被告抗辯略以：被告於100年間透過代辦公司向原告申請信
    用卡，惟未經核准，後來未向代辦公司取回申請資料，本件
    信用卡消費款並非被告刷卡消費等語，並答辯聲明：原告之
    訴駁回。　　
三、原告主張被告於100年11月21日向原告申請系爭信用卡使用
    ，依約被告得持卡於特約商店記帳消費，或向指定辦理預借
    現金機構預借現金，並須於當期繳款截止日前向原告清償，
    逾期應自各筆帳款入帳日起給付按週年利率15%計算之利息
    ，並計付違約金300元，連續2個月發生繳款延滯時，第2個
    月計付違約金400元，連續3個月發生繳款延滯時，第3個月
    計付違約金500元，每次連續收取期數最高以3期為上限，系
    爭信用卡尚積欠48,667元等事實，業據原告提出信用卡申請
    書、應收帳務明細表、約定條款、信用卡消費明細對帳單等
    件為證，被告不爭執系爭信用卡申請書是其本人填寫簽名，
    並提供身分證影本等情，惟否認應負擔系爭信用卡債務，並
    以前詞置辯，本院判斷如下：
　㈠按關於契約之成立，應以當事人互相表示意思一致，無論其
    為明示或默示，契約即為成立，民法第153條定有明文。被
    告既填寫信用卡申請書，並於其上簽名，即與原告成立信用
    卡使用契約，且系爭信用卡及帳單之寄送地址均係被告於系
    爭信用卡申請書上所填寫之「新北市○○區○○○路00巷0號10樓
    」被告於收到各期帳單後未聯繫原告表示異議，且曾繳納部
    分消費款，堪認系爭信用卡消費款確係由被告刷卡消費所生
    。
　㈡次按當事人主張有利於己之事實者，就其事實有舉證之責任
    ，民事訴訟法第277條前段定有明文。又原告對於自己主張
    之事實已盡證明之責後，被告對其主張，如抗辯其不實並提
    出反對之主張者，則被告對其反對之主張，亦應負證明之責
    ，此為舉證責任分擔之原則。被告抗辯系爭信用卡係他人所
    使用，自應由被告就該項變態之有利事實負舉證之責，被告
    並未提出任何證據以實其說，前開抗辯不足採信。又即使系
    爭信用卡消費款並非被告刷卡消費，依系爭信用卡約定條款
    第6條第2項：「持卡人之信用卡屬玉山銀行之財產，持卡人
    應妥善保管及使用信用卡。持卡人應親自使用信用卡，不得
    以任何方式將信用卡或其卡片上資料交付或授權他人使用。
    」第5項：「持卡人違反第二項至第四項約定致生之應付帳
    款者，亦應對之負清償責任。」約定內容，被告仍應負擔清
    償責任。　　
  ㈢末按消費借貸之借用人應於約定期限內，返還與借用物種類
    、品質、數量相同之物；遲延之債務，以支付金錢為標的者
    ，債權人得請求依法定利率計算之遲延利息，但約定利率較
    高者，仍從其約定利率；當事人得約定債務人於債務不履行
    時，應支付違約金，民法第478條前段、第233條第1項、第2
    50條第1項分別定有明文。從而，原告依信用卡使用契約，
    請求被告給付如主文第1項所示之金額及利息、違約金，為
    有理由，應予准許。
四、本判決係適用小額訴訟程序所為被告敗訴之判決，依民事訴
    訟法第436條之20規定，應依職權宣告假執行，併酌情宣告
    被告預供相當之擔保金額後，得免為假執行。
五、本件第一審裁判費為1,000元，此外別無其他費用支出，確
    定訴訟費用由被告負擔。
六、據上論結，本件原告之訴為有理由，依民事訴訟法第436條
    之19第1項、第436條之20、第436條之23、第436條第2項、
    第78條、第392條第2項，判決如主文。　　
中　　華　　民　　國　　110 　年　　11　　月　　11　　日
　　　          　基隆簡易庭法　官　陳湘琳
以上正本係照原本作成。
對於本件判決如有不服，應於收受送達後20日內向本院提出上訴
書狀，上訴於本院合議庭，並按他造當事人之人數附具繕本。
當事人之上訴，非以判決違背法令為理由不得為之，上訴狀應記
載上訴理由，表明下列各款事項：
㈠原判決所違背之法令及其具體內容。
㈡依訴訟資料可認為原判決有違背法令之具體事實。
中　　華　　民　　國　　110 　年　　11　　月　　11　　日
                            書記官　林亭如